LANGUES

- Anglais(Level B1)
- Français (angue marternelle)

CONTACT

- **Q** 0753580617
- ✓ nkamiloic237@gmail.com
- Mobilité France
- https://github.com/nkami-loic

FORMATION

2024 - en cour ECOLE-IT D'ORLEANS

 4ème année Architecture des Systèmes d'information

2023 - 2024

ECOLE-IT D'ORLEANS

 3ème année Architecture des Systèmes d'information

2020 - 2021 INSTITUT AFRICAIN D'INFORMATIQUE

 Ingénieur des travaux option Génie logiciel

SKILLS

Langage de programmation
Java, Python, HTML5 & CSS3,

Javascript, Dart, Php

Frameworks

Symfony, Nodejs, SprintBoot, Flutter,

Windev

• Bases de données & CMS

mysql, postgresql, Firebase, Wix,

MongoDB, Wordpress

Devops

Docker, Kubernetes

Monitoring

Centreon

• Systemes d'exploitation

Windows, linux

• Business intelligence

Power Bi

NKAMI LOIC

MASTER 1 SYSTEME D'INFORMATION

RECHERCHE D'UNE ALTERNANCE POUR EFFECTUER MON MASTER

PROFILE

Actuellement en 3eme année Architecte Système Informatique à l'école IT d'Orléans, je maîtrise Plusieurs langages de programmation tels que Python, Flutter, HTML, Java et PHP, Je suis également compétent en analyse de données avec des outils comme SQL, No SQL. Fort d'une expérience professionnelle de deux ans, j'ai acquis une adaptabilité qui me permet de collaborer efficacement au sein de diverses équipes et de mener à bien les projets qui me sont confiés.

EXPERIENCES PROFESSIONNELLES

ActivSpaces

2022 - 2023

WEBMASTER

- Développer des sites web à l'aide du CMS WordPress.
- Concevoir et développer le front end pour application web (HTML, CSS)
- Conception des prototypes d'applications avec Figma.

GNO SOLUTIONS

2021 - 2022

WEBMASTER

- Développement collaboratif et individuel de solutions adaptées aux besoins de l'entreprise et de ses collaborateurs.
- Création et gestion de sites web dédiés aux partenaires.
- Supervision de la présence numérique de l'entreprise, incluant la
- Création de contenus, mise en place et maintenance des outils informatiques

TECHCUBE

2020 - 2021

WEBMASTER

 J'ai participé au développement collectif et individuel des solutions web, en mettant l'accent sur l'adaptabilité aux besoins spécifiques de l'entreprise et de ses collaborateurs. J'ai notamment utilisé le CMS WordPress pour concevoir les sites de nos partenaires et les frameworks Symfony, Angular et Spring Boot pour le développement des solutions web dédiées à nos partenaires, tout en assurant leur maintenance

SOFT SKILLS

Bonne capacité d'analyse Sociable Bonne capacité d'adaptation Polyvalent

Resistant au stress